【裁判字號】    99,抗,134
【裁判日期】    990917
【裁判案由】    聲明異議
【裁判全文】
臺灣高等法院臺南分院民事裁定  99年度抗字第134號
抗 告 人
即債務人  甲○○
上列抗告人因與相對人柳又碧等間清償借款強制執行事件，聲明
異議，對於中華民國九十九年七月三十日臺灣臺南地方法院所為
裁定（九十九年度執事聲字第九九號），提起抗告，本院裁定如
下：
    主  文
抗告駁回。
抗告程序費用新臺幣壹仟元由抗告人負擔。
    理  由
一、抗告人即異議人於原法院異議及抗告意旨略以：相對人於原
    法院開始執行程序時，即與第三人京城商業銀行股份有限公
    司繼續協商清償，因本件當初貸款人係相對人柳又碧等人，
    並非抗告人，且第三人早已對柳又碧之保證人實施假扣押，
    抗告人對第三人之清償行為牽涉很廣，絕非抗告人不願清償
    ，亦即並非抗告人所能處理。原法院不明情況，徒憑相對人
    之查報，未向第三人查詢清償相關問題，即認定抗告人不清
    償，顯然速斷。況原法院命抗告人預行支付新臺幣（下同）
    8,191,415元，將使抗告人準備一倍款項，且預行支付金額
    亦高於積欠之債務甚多，顯係侵害抗告人利益，爰依法提起
    異議等語。
二、按依執行名義，債務人應為一定行為而不為者，執行法院得
    以債務人之費用，命第三人代為履行；前項費用，由執行法
    院酌定數額，命債務人預行支付或命債權人代為預納，必要
    時，並得命鑑定人鑑定其數額，強制執行法第127條第1項、
    第2項分別定有明文。
三、經查：
(一)相對人係以臺灣臺南地方法院（下稱臺南地院）96年度訴字
    第1754號、本院97年度上字第186號、98年度上更(一)字第19
    號民事判決及最高法院99年度台上字第487號民事裁定為執
    行名義聲請強制執行，依臺南地院民事判決主文第1項所示
    ，係命抗告人應向第三人清償以相對人柳又碧為債務人、相
    對人林昭陽為連帶保證人之債務（即該院91年度執字第1283
    0號執行事件不足額）4,950,640元及自93年1月10日起至清
    償日止，按年息百分之8.215計算之利息，暨按年息百分之
    1.643計算之違約金。而該院民事執行處於99年5月21日核發
    自動履行命令，命抗告人依上開判決主文第1項內容自動履
    行，惟抗告人未自動履行，該院民事執行處復依上開規定，
    裁定命抗告人預行支付代履行費用8,191,415元；又據第三
    人99年6月22日狀陳：抗告人至陳報日止，並未向其清償債
    務等語在卷等情，經有原法院99年度司執字第38620號強制
    執行案卷可稽，抗告人主張原法院民事執行處未向第三人查
    詢相關清償問題，即認定抗告人不清償，為無所據。
(二)又抗告人應給付之本金固為4,950,640元，然尚包括自93年1
    月10日起至清償日止，按年息百分之8.215計算之利息，暨
    按年息百分之1.643計算之違約金，嗣經該院酌定清償日為
    99年7月30日，核算抗告人應給付之金額8,151,609元，有試
    算表附於99年度司執字第38620號強制執行卷宗可憑，則聲
    請人應預行支付之代履行費用，加計執行費用39,806元，共
    計8,191,415元，並無違誤，抗告人未核算其尚應給付利息
    及違約金，遽以原法院民事執行處核算之金額過高，認有侵
    害其利益，亦無所據。
四、綜上所述，原法院民事執行處司法事務官經定期命抗告人自
    動履行後，而未遵期履行，乃依強制執行法第127條之規定
    ，裁定命抗告人應於收受原裁定之日起5日內，應向該院民
    事執行處預行支付代履行費用8,191,415元，自無不當。原
    裁定駁回抗告人之聲明異議，經核於法亦無違誤。抗告意旨
    仍執陳詞指摘原裁定不當，求予廢棄，為無理由，應予駁回
    。
五、據上論結，本件抗告為無理由，爰依強制執行法第30條之1
    ，民事訴訟法第495條之1第1項、第449條第1項、第95條、
    第78條，裁定如主文。
中    華    民    國    99    年    9     月    17    日
                  民事第一庭    審判長法  官  丁振昌
                                      法  官  林永茂
                                      法  官  高明發
上為正本係照原本作成。
本裁定除以適用法規顯有錯誤為理由外，不得再抗告。如提出再
抗告，應於收受送達後10日內委任律師為代理人向本院提出再抗
告狀（須附繕本），並繳納再抗告費新台幣1千元。
中    華    民    國    99    年    9     月    17    日
                                      書記官  王全龍
【附註】
民事訴訟法第495條之1第2項準用同法第466條之1第1、2項規定
：
(1)對於第二審判決上訴，上訴人應委任律師為訴訟代理人。但上
  訴人或其法定代理人具有律師資格者，不在此限。
(2)上訴人之配偶、三親等內之血親、二親等內之姻親，或上訴人
  為法人、中央或地方機關時，其所屬專任人員具有律師資格並
  經法院認為適當者，亦得為第三審訴訟代理人。
民事訴訟法第466條之2第1項：
  上訴人無資力委任訴訟代理人者，得依訴訟救助之規定，聲請
  第三審法院為之選任律師為其訴訟代理人。

司法院資訊處製作；財團法人民間司法改革基金會備份。
